【裁判字號】    97,交聲,864
【裁判日期】    971110
【裁判案由】    違反道路交通管理處罰條例聲明異議
【裁判全文】
臺灣桃園地方法院交通事件裁定        97年度交聲字第864 號
原處分機關  交通部公路總局新竹區監理所桃園監理站
異  議  人
即受處分人  乙○○
上列異議人即受處分人因違反道路交通管理處罰條例案件，對於
交通部公路總局新竹區監理所桃園監理站於中華民國97年4 月30
日所為之處分（原處分案號：桃監裁罰字第裁52-HD0000000號）
，聲明異議，本院裁定如下：
    主  文
異議駁回。
    理  由
一、原處分意旨略以：異議人即受處分人乙○○於民國96年3 月
    17日下午1 時11分許，騎乘車牌號碼為K9G －137 號重型機
    車，行經臺中縣霧峰鄉○○路與僑榮路口設有燈光號誌管制
    之交叉路口時，未遵守該處燈光號誌管制，竟闖越紅燈，遂
    經臺中縣警察局霧峰分局吉峰派出所警員以其「闖紅燈（執
    行北向南）」為由而攔停，並依道路交通管理處罰條例第53
    條第1 項規定之行為，填掣中縣警交字第HD0000000 號通知
    單舉發。原處分機關遂於97年4 月30日，依道路交通管理處
    罰條例第53條第1 項，以桃監裁罰字第裁52-HD0000000號違
    反道路交通管理事件裁決書，裁處異議人罰鍰新臺幣（下同
    ）1,800 元，並依同條例第63條第1 項第3 款之規定，記違
    規點數3 點等語。
二、異議意旨略以：伊確實有於前開時間，騎乘上開機車，行經
    前揭地點經警攔停，然伊係從民生路170 巷路口左轉至民生
    路，該路口當時為黃燈，伊認為應該伊是趁號誌燈由黃燈轉
    為紅燈之際通過該路口停止線，通過後該路口始變成紅燈，
    故伊並無故意在明知紅燈狀況下，仍違規強行通過；而警員
    無法單憑舉發單證明伊是否闖紅燈，警員舉證不夠完備，警
    員至少自伊停止線前，至車輛超過停止線應連續拍照，才能
    完全舉證，否則僅憑舉發單，無法舉證伊係搶黃燈或闖紅燈
    。為此，爰請求撤銷原處分云云。
三、按汽車駕駛人，行經有燈光號誌管制之交岔路口闖紅燈者，
    處1,800 元以上5,400 元以下罰鍰，併記違規點數3 點。道
    路交通管理處罰條例第53條第1 項、第63條第1 項第3 款分
    別定有明文。
四、經查：
  (一)異議人騎乘上開重型機車，於前揭時、地，為臺中縣警察局
    霧峰分局吉峰派出所警員甲○○舉發上開違規情事，並經交
    通部公路總局新竹區監理所桃園監理站，依道路交通管理處
    罰條例第53條第1 項規定，裁處罰鍰1,800 元，並依同條例
    第63條第1 項第3 款之規定，記違規點數3 點等情，此有臺
    中縣警察局中縣警交字第HD0000000 號舉發違反道路交通管
    理事件通知單、交通部公路總局新竹區監理所桃園監理站桃
    監裁罰字第裁52-HD0000000號違反道路交通管理事件裁決書
    、臺中縣警察局霧峰分局97年4 月9 日中縣警霧交字第0970
    005947號函各1 份在卷可佐，此部分事實已堪認定。
  (二)異議人雖以上情置辯，然本院囑託臺灣臺中地方法院傳訊舉
    發本件交通違規事件之警員甲○○，其到庭結證稱：「本件
    交通違規事件是我舉發的，當時錦州街口是綠燈、民生路是
    紅燈，他是從錦州街右轉民生路，碰到僑榮路是紅燈，結果
    他就直行，未停下。已經過了僑榮路兩百公尺左右，我們將
    他攔下」等語，甚為明確，是異議人上揭辯詞是否可信，已
    然存疑，且依臺中縣警察局霧峰分局97年4 月9 日中縣警霧
    交字第0970005947號函及所附現場圖所示（見本院卷第28、
    29頁），臺中縣霧峰鄉○○路右轉民生路後，距僑榮路口約
    23.5公尺，路口劃有停止線，號誌設立清晰易於辨識，足見
    異議人從錦州路右轉民生路，當時錦州路路口雖為綠燈，然
    民生路與僑榮路路口之燈號為紅燈，異議人於通過錦州路右
    轉民生路後，見民生路與僑榮路口為紅燈，竟然貿然直行，
    其有「行經有燈光號誌管制之路口闖紅燈」之駕駛行為，至
    為明確。異議人雖辯以：伊當時從民生路170 巷左轉民生路
    ，並無現場之照片可資證明伊有違規行為云云，然一般員警
    執行交通勤務，依法並未要求就上開闖紅燈等違規事項，必
    須錄影或拍照存證，目視舉證亦為採證之方式之一，且因此
    等違規情事，多係突然發生，且瞬間即逝，除該路段設有固
    定式之照相、錄影設備可立即拍照存證外，要求執勤員警或
    舉發機關緊急錄影或照相，並須以此為證，顯於執行勤務之
    實況甚有困難，且無法取證瞬間違規之事實。員警甲○○適
    時發現異議人違規闖越紅燈，而攔停舉發，其與異議人素不
    相識，復無怨隙，應無故意設詞誣陷受異議人而甘冒偽證罪
    責之必要，況異議人又未提出其他積極證據足資推翻前項舉
    發認定之事實，實難認員警有何濫行舉發違規之情形，自不
    能單以本件未拍照或錄影存證即否定異議人未於前揭時、地
    騎乘機車闖越紅燈之違規事實，亦甚明確。
五、綜上所述，異議人乙○○確有在前揭時、地，騎乘上開機車
    行經有燈光號誌管制之路口闖紅燈行駛之違規行為，洵堪認
    定，從而，原處分機關依道路交通管理處罰條例第53條第1
    項、第63條第1 項第3 款，裁處罰鍰1,800 元，並記違規點
    數3 點，核無違誤，本件異議人之異議為無理由，自應將其
    異議駁回。
六、據上論斷，應依道路交通管理處罰條例第87條第2 項，道路
    交通案件處理辦法第19條，裁定如主文。
中    華    民    國    97    年    11    月    10    日
                  交通法庭法  官    陳德池
以上正本證明與原本無異。
如不服本裁定，應於裁定送達後5 日內向本院提出抗告狀。
                          書記官    蕭秀蓉
中    華    民    國    97    年    11    月    17    日


司法院資訊處製作；財團法人民間司法改革基金會備份。
